【裁判字號】    97,交聲,236
【裁判日期】    971113
【裁判案由】    違反道路交通管理處罰條例
【裁判全文】
臺灣宜蘭地方法院交通事件裁定         97年度交聲字第236號
移
異  議  人
即受處分人  乙○○
上列受處分人因違反道路交通管理處罰條例案件，對於交通部公
路總局臺北區監理所宜蘭監理站於民國97年7月18日所為之處分
（原處分案號：宜監字第裁43-DB0000000號），聲明異議，本院
裁定如下：
    主  文
原處分撤銷。
乙○○駕車行經有燈光號誌管制之交岔路口闖紅燈處罰鍰新臺幣
壹仟捌佰元，併計違規點數參點。
乙○○關於違反處罰條例之行為，不聽勤務人員制止部分，不罰
。
    理  由
一、按汽車駕駛人，行經有燈光號誌管制之交岔路口闖紅燈者，
    處新臺幣（下同）1,800元以上5,400元以下罰鍰，道路交通
    管理處罰條例第53條定有明文，且汽車駕駛人駕駛汽車違反
    道路交通管理處罰條例第53條第1項規定者，除應依該條所
    規定之罰鍰處罰外，並予記違規點數3點，同條例第63條第1
    項第3款亦有明文。
二、本件異議人即受處分人乙○○於民國97年6月18日上午8時20
    分許，騎乘車牌號碼CKT-282號機車，行經桃園縣八德市○
    ○路與永豐路口設有紅綠燈號誌管制之交岔路口時，明知其
    行進方向之燈光號誌係禁止通行之紅燈號誌，竟闖紅燈行駛
    ，為桃園縣政府警察局八德市分局警備隊員警，以受處分人
    有違反道路交通管理處罰條例第53條第1項、第60條第1項規
    定之行為掣單舉發。嗣受處分人於舉發通知單上所載應到案
    日期前向原處分機關提出申訴，經原處分機關函請原舉發單
    位調查結果，仍認受處分人有上開闖紅燈及不聽制止之違規
    行為，原處分機關乃於97年7月18日依道路交通管理處罰條
    例第53條第1項、第60條第1項及違反道路交通管理事件統一
    裁罰標準表之規定分別裁處罰鍰1,800元及3,000元。
三、本件受處分人矢口否認其有闖紅燈之違規行為，辯稱：我沒
    有闖紅燈，警察沒有攔我下來云云。經查，受處分人於上開
    時地騎乘機車有闖紅燈之違規行為，業經證人即當日值勤員
    警甲○○○○到庭結證稱：「我站在廣福路與永豐路口執行
    交整勤務，廣福路是紅燈，我手持指揮棒，指示該路口車輛
    停止，指揮永豐路車流行駛，當時該部機車未聽交通警察指
    揮從廣福路左轉永豐路，當時廣福路是紅燈號誌」等語明確
    （見本院卷第15頁筆錄），且依舉發單上所載騎乘機車之人
    為穿著白色衣服戴口罩之女生駕駛等情，亦有舉發單在卷可
    稽，且經受處分人自承該記載特徵之人確為其所騎乘無誤，
    顯見證人江政勳前開證述受處分人有闖紅燈一節實與事實相
    符，而堪採信，受處分人空言辯稱其並未闖紅燈云云，尚屬
    無據。至原處分機關雖認受處分人有不聽制止之違規行為云
    云，然依證人江政勳證稱：「我來不及攔他，我是用口頭大
    聲告知他已經闖紅燈，而且我有吹警笛，但是她沒有停車，
    我沒有用手勢，因為來不及，當時車流量蠻大的，當事人應
    該沒有聽到」等語（見本院卷第16頁筆錄），可知在當時車
    流量大之情形下，警員並未有以手勢攔停制止，僅以口頭告
    知，實難認受處分人當時已有聽聞警員之制止而仍不服制止
    或逃逸之行為，故受處分人此部分之辯解，尚屬可採。
四、綜上所述，受處分人確有於前揭時、地騎乘機車闖紅燈之違
    規行為，事證明確，原處分機關依道路交通管理處罰條例第
    53條第1項及違反道路交通管理事件統一裁罰基準及處理細
    則暨基準表之規定，裁處異議人罰鍰1,800元，固非無見，
    惟如前所述，就原處分關於受處分人有不聽制止之違規行為
    部分，尚無證據證明受處分人有經交通勤務警察制止而不聽
    制止之情形，且行為人有違反道路交通管理處罰條例第53條
    第1項之闖紅燈行為者，尚須依同條例第63條第1項第3款規
    定併予記違規點數3點，本件原處分機關亦漏未記載，均難
    認為允洽，則原處分既有不當，自應由本院將原處分撤銷，
    並仍認受處分人有上揭闖紅燈之違規行為，依前揭道路交通
    管理處罰條例第53條第1項、第63條第1項第3款及違反道路
    交通管理事件統一裁罰標準之規定，就受處分人上開闖紅燈
    之違規行為裁處受處分人罰鍰1,800元，併予記受處分人違
    規點數3點，另就受處分人違反處罰條例之行為不聽勤務人
    員制止之部分，另諭知不罰。
據上論斷，應依道路交通案件處理辦法第19條、第20條前段，裁
定如主文。
中    華    民    國    97    年    11    月    13    日
                  交通法庭法  官  鄭貽馨
以上正本證明與原本無異。
如不服本裁定，應於裁定送達後5日內，向本院提出抗告狀。（
應附繕本）
                          書記官  林嘉萍
中    華    民    國    97    年    11    月    13    日


司法院資訊處製作；財團法人民間司法改革基金會備份。
